【裁判字號】    92,易緝,82
【裁判日期】    920530
【裁判案由】    毒品危害防制條例
【裁判全文】
臺灣板橋地方法院刑事判決                          九十二年度易緝字第八二號
    公  訴  人  臺灣板橋地方法院檢察署檢察官
    被      告  甲○○
右列被告因違反毒品危害防制條例案件，經檢察官提起公訴（九十一年度毒偵字第二
二六六號），本院判決如左：
    主      文
甲○○施用第二級毒品，累犯，處有期徒刑壹年。
扣案安非他命壹包（驗餘淨重零點壹公克），沒收銷燬。
    事      實
一、甲○○前因施用第二級毒品安非他命案件，先後二次經觀察、勒戒後，均認無繼
    續施用毒品之傾向，由臺灣板橋地方法院檢察署檢察官於民國（下同）八十七年
    六月二十九日、八十八年九月三十日，分別以八十七年度偵字第一一三三六號、
    八十八年度毒偵字第九一一號為不起訴處分。嗣因其於八十九年一月十九日十三
    時許復施用第二級毒品安非他命，除經臺灣臺北地方法院檢察署檢察官聲請臺灣
    臺北地方法院裁定強制戒治（其後經裁定停止戒治交付臺灣臺南地方法院檢察署
    執行保護管束，保護管束期間自八十九年八月四日起至九十年一月十四日止）外
    ，臺灣臺北地方法院檢察署檢察官並於八十九年五月二十三日，以八十九年度毒
    偵字第三八四號聲請簡易判決處刑，嗣於八十九年七月二十九日，經臺灣臺北地
    方法院以八十九年度簡字第一○四號刑事簡易判決判處有期徒刑五月確定，八十
    九年十月十六日因易科罰金執行完畢。惟甲○○於前揭交付保護管束期間之八十
    九年十一月二十一日或之前回溯四日之時間內，又因有施用第二級毒品安非他命
    之行為，經臺灣臺南地方法院檢察署觀護人於執行保護管束採尿檢驗後發覺，除
    通知臺灣臺北地方法院檢察署檢察官聲請撤銷停止戒治，令入戒治處所施以強制
    戒治，嗣由臺灣臺北地方法院依檢察官聲請而於九十年一月三十一日裁定撤銷停
    止戒治，令入戒治處所施以強制戒治，於九十年四月十六日，經臺灣高等法院以
    九十年度毒抗字第二九○號裁定駁回甲○○之抗告而確定（因撤銷停止戒治，令
    入戒治處所施以強制戒治之裁定時間九十年一月三十一日，已逾強制戒治之期滿
    時間〈九十年一月十四日〉，故並未對甲○○執行殘餘期間之強制戒治），此外
    並於八十九年十二月十四日，經臺灣臺南地方法院檢察署檢察官以八十九年度營
    毒偵字第四五六號提起公訴，嗣於九十一年五月三日，由臺灣臺南地方法院以九
    十年度易字第七一號刑事判決判處有期徒刑一年，於九十一年六月二十八日判決
    確定（尚未執行完畢）。詎甲○○仍不知心生悔悟，猶於九十一年六月二十六日
    晚間某時，在臺北縣土城市○○路五八七巷三十號七樓施用第二級毒品安非他命
    一次，殆九十一年六月二十八日十六時許，為警在臺北縣土城市○○路五八七巷
    三十號七樓查獲，並扣得江鴻輝（另經本院以九十一年度重訴字第二七號刑事判
    決為有罪之諭知）所交付而欲販賣之第二級毒品安非他命十四大包、七小包〈驗
    餘淨重合計四六七．一五公克〉（此部分所涉犯行由本院另案審理）及供其施用
    之安非他命一小包（驗餘淨重○．一公克）。
二、案經臺北市政府警察局中山分局移送臺灣板橋地方法院檢察署檢察官偵查起訴。
    理      由
一、訊據被告甲○○坦承右揭犯罪事實，而被告於九十一年六月二十八日十六時許為
    警查獲後，並曾對之採取尿液送驗，經檢驗出有安非他命類之陽性反應，此有臺
    北市政府警察局中山分局煙毒、麻藥案件證物委驗單及台北市立療養院於九十一
    年八月一日出具之煙毒尿液檢驗報告書各一紙（見臺灣板橋地方法院檢察署九十
    一年度毒偵字第二二六六號卷第三十一頁、第三十頁）附卷足憑，復有扣案安非
    他命一小包〈驗餘淨重○．一公克〉（見本院卷附之內政部警政署刑事警察局九
    十一年七月二十二日刑鑑字第○九一○一六九五七三號、九十二年二月十七日刑
    鑑字第○九二○○一九八三四號鑑驗通知書）足資佐證，堪認被告前揭施用第二
    級毒品安非他命之自白與事實相符。查甲○○前因施用第二級毒品安非他命案件
    ，先後二次經觀察、勒戒後，均認無繼續施用毒品之傾向，由臺灣板橋地方法院
    檢察署檢察官於八十七年六月二十九日、八十八年九月三十日，分別以八十七年
    度偵字第一一三三六號、八十八年度毒偵字第九一一號為不起訴處分。嗣因其於
    八十九年一月十九日十三時許復施用第二級毒品安非他命，除經臺灣臺北地方法
    院檢察署檢察官聲請臺灣臺北地方法院裁定強制戒治（其後經裁定停止戒治交付
    臺灣臺南地方法院檢察署執行保護管束，保護管束期間自八十九年八月四日起至
    九十年一月十四日止）外，臺灣臺北地方法院檢察署檢察官並於八十九年五月二
    十三日，以八十九年度毒偵字第三八四號聲請簡易判決處刑，嗣於八十九年七月
    二十九日，經臺灣臺北地方法院以八十九年度簡字第一○四號刑事簡易判決判處
    有期徒刑五月確定，八十九年十月十六日因易科罰金執行完畢。惟甲○○於前揭
    交付保護管束期間之八十九年十一月二十一日或之前回溯四日之時間內，又因有
    施用第二級毒品安非他命之行為，經臺灣臺南地方法院檢察署觀護人於執行保護
    管束採尿檢驗後發覺，除通知臺灣臺北地方法院檢察署檢察官聲請撤銷停止戒治
    ，令入戒治處所施以強制戒治，嗣由臺灣臺北地方法院依檢察官聲請而於九十年
    一月三十一日裁定撤銷停止戒治，令入戒治處所施以強制戒治，於九十年四月十
    六日，經臺灣高等法院以九十年度毒抗字第二九○號裁定駁回甲○○之抗告而確
    定（因撤銷停止戒治，令入戒治處所施以強制戒治之裁定時間九十年一月三十一
    日，已逾強制戒治之期滿時間〈九十年一月十四日〉，故並未對甲○○執行殘餘
    期間之強制戒治），此外並於八十九年十二月十四日，經臺灣臺南地方法院檢察
    署檢察官以八十九年度營毒偵字第四五六號提起公訴，嗣於九十一年五月三日，
    由臺灣臺南地方法院以九十年度易字第七一號刑事判決判處有期徒刑一年，於九
    十一年六月二十八日判決確定（尚未執行完畢），此有該等不起訴處分書、刑事
    裁定、刑事判決及臺灣高等法院檢察署刑案紀錄簡覆表、臺灣高等法院被告全國
    前案紀錄表在卷可稽，其於前開時、地觸犯本件施用第二級毒品之罪係屬三犯以
    上，所為符合毒品危害防制條例第二十條第三項之規定。
二、從而，本案事證已臻明確，被告犯行洵堪認定，自應依法論科。
三、按安非他命為毒品危害防制條例第二條第二項第二款明定之第二級毒品，核被告
    甲○○所為，係犯毒品危害防制條例第十條第二項之施用第二級毒品罪。被告施
    用前後持有第二級毒品安非他命之低度行為，為其施用之高度行為所吸收，不另
    論罪。查被告曾因違反毒品危害防制條例案件，於八十九年七月二十九日，經臺
    灣臺北地方法院以八十九年度簡字第一○四號刑事簡易判決判處有期徒刑五月確
    定，八十九年十月十六日因易科罰金執行完畢，此有臺灣高等法院檢察署刑案紀
    錄簡覆表、臺灣高等法院被告全國前案錄表在卷可稽，其於五年內再犯有期徒刑
    以上本案之罪，應依刑法第四十七條之規定論以累犯，並依法加重其刑。爰審酌
    被告前經觀察、勒戒及強制戒治期滿猶不知心生警惕，仍另行起意而為本案犯行
    之犯罪之動機、目的、手段、所生之危害及其於本院審理中坦承犯行，態度尚佳
    等一切情狀，量處如主文所示之刑，以資懲儆。
四、至於扣案之安非他命一包（驗餘淨重○．一公克），係供被告施用而為本案查獲
    之毒品，應依毒品危害防制條例第十八條第一項前段之規定宣告沒收銷燬。至於
    其扣案之安非他命十四大包、七小包（驗餘淨重合計四六七．一五公克－見本院
    卷附內政部警政署九十一年七月二十二日刑鑑字第○九一○一六九五七三號、九
    十二年二月十七日刑鑑字第○九二○○一九八三四號鑑驗通知書），被告否認與
    本案犯行有關，供稱係江鴻輝所交付要伊代為尋找買主者，此核與江鴻輝於警訊
    、檢察官偵查及本院另案（九十一年度重訴字第二七號刑事案件）審理中所為之
    供述相符而堪認屬實（且業於該案宣告沒收銷燬），是該等扣案物尚難認與被告
    之本案犯行有直接關係，爰不於本案宣告沒收，附此敘明。
據上論斷，應依刑事訴訟法第二百九十九條第一項前段，毒品危害防制條例第十條第
二項、第二十條第三項、第十八條第一項前段，刑法第十一條前段、第四十七條，判
決如主文。
本案經檢察官伍逸康到庭執行職務。
中      華      民      國      九十二      年     五     月    三十    日
                                      臺灣板橋地方法院刑事第五庭
                                          法  官  陳  鴻  清
右正本證明與原本無異
如不服本判決應於送達後十日內向本院提出上訴狀
                                          書記官  林  蔚  然
中      華      民      國      九十二      年     六     月     三     日
附錄本案論罪科刑法條全文：
毒品危害防制條例第十條
施用第一級毒品者，處六月以上五年以下有期徒刑。
施用第二級毒品者，處三年以下有期徒刑。


司法院資訊處製作；財團法人民間司法改革基金會備份。
